---
title: "Análise Cotação MGLU3.SA"
author: "Alisson Fernandes"
date: "06/01/2022"
output: html_document
---

```{r setup, include=FALSE}
knitr::opts_chunk$set(echo = TRUE)
```

## MGLU3.SA

Este documento visa apresentar as informações sobre a cotação do ativo MGLU3.SA listada na bolsa de valores, utilizando a linguagem R

Importando os principais pacotes

```{r}
library(quantmod)
library(xts)
library(moments)
```

Selecionando o periodo para analise


```{r}
inicial_data = as.Date("2020-01-01")
final_data = as.Date("2020-12-31")

```

## Selecionando o Papel MGLU3.SA

existem 3 maneiras possiveis para selecionar o papel utilizando o Yahoo Finance e o Google Finance, estes recursos são gratuitos e podem apresentar instabilidade
```{r}
getSymbols("MGLU3.SA", src = "yahoo", from = inicial_data, to = final_data, auto.assing = T )


```       
## Plotando o Grafico Candle Sitck
```{r}
candleChart(MGLU3.SA)
```
## Alterando o tema do Grafico

```{r}
candleChart(MGLU3.SA, multi.col = TRUE, theme = "white")


```

## Customizando o Grafico de Cotação

Neste caso foi utilizado a cotação com o fechamento semanal

```{r}
chart_Series(to.weekly(MGLU3.SA), up.col= 'red', dn.col='white')

```
## Alterando o periodo da cotação

Neste cenário o periodo foi apliado para o fechamento mensal

```{r}
chart_Series(to.monthly(MGLU3.SA), up.col= 'red', dn.col='white')


```
## Adcionando um indicador ao grafico

O indicador utilizado foi o Bandas De Bollinger pra que serve nao faço a minima ideia

```{r}
chart_Series(to.monthly(MGLU3.SA), up.col= 'red', dn.col='white')
addBBands(n= 20, sd = 2)

```

Este é meu primeiro trabalho em R com algum tipo de fundamento.

Note that the `echo = FALSE` parameter was added to the code chunk to prevent printing of the R code that generated the plot.
